【裁判字號】    89,易,4247
【裁判日期】    900102
【裁判案由】    傷害
【裁判全文】
臺灣板橋地方法院刑事判決                        八十九年度易字第四二四七號
    公  訴  人  臺灣板橋地方法院檢察署檢察官
    被      告  乙○○
                丁○○
右列被告因傷害案件，經檢察官提起公訴（八十九年度偵字第一六一九一號），本院
判決如左：
    主  文
乙○○、丁○○傷害人之身體，各處拘役肆拾日，如易科罰金，均以參佰元折算壹日
。
    事  實
一、乙○○、丁○○同為台北縣中和市○○路二四一號大廈六樓之鄰居，素來不睦，
    民國（下同）八十九年八月二十九日凌晨一時許，因丁○○認鄰戶六樓之二乙○
    ○家中有吵雜聲，因而報警前來處理，經警前來處理離去後，同日二時十五分許
    ，二人在前開大廈一樓電梯口再生口角，即分別基於普通傷害人身體之故意，徒
    手毆打對方，致乙○○受有臉部瘀傷二乘二公分、左前臂抓傷之傷害；丁○○受
    有右手前臂有兩處皮下瘀血，分別為一乘一公分、一乘二公分、右手肘後部皮膚
    紅腫０．五乘一．五公分、左手肘後部皮膚紅腫二乘三公分、左手掌掌背有二處
    皮膚紅腫分別為一乘二及二乘二公分、左足大姆趾紅腫約一乘二公分之傷害。
二、案經乙○○、丁○○分別訴由臺北縣警察局中和分局報請臺灣板橋地方法院檢察
    署檢察官偵查起訴。
    理  由
一、訊據被告乙○○、丁○○均矢口否認有何傷害犯行，被告乙○○辯稱：當日丁○
    ○打電話給警察說我吵到她，警察來後，我跟她說不要動不動就去找警察，話沒
    說完她就用皮包打我頭，打完就往外跑，還堅持要告我，警察帶她去驗，也驗沒
    傷，後來是地檢署法醫驗的，我懷疑她的傷是自己弄的云云。被告丁○○辯稱：
    八十九年八月二十九日凌晨一時許，因乙○○房內有吵雜聲，影響安寧，經勸阻
    後無善意回應，我始向中和派出所報案，警察到場後，請我與乙○○帶身分證或
    戶口名簿到一樓做記錄，作完紀錄後員警要我上樓休息，在上樓電梯間碰到乙○
    ○，她以拳頭向我攻擊，致我全身多處是傷，我再回頭找處理員警，告知上情，
    當時我有用手阻擋，並未還手，亦未持武器云云。惟查：證人丙○○於本院審理
    時到庭證稱：當日我是接獲無線電通報前往處理，我到六樓，丁○○告訴我說隔
    壁很吵，我到隔壁請乙○○出來處理，要她不要吵到其他住戶，後來我們就走了
    ，我們下樓後巡邏車開了約十公尺後，丁○○跑來表示她被打，我們就回頭，被
    告二人均表示有被打，她們在電梯口吵起來，我就要她們去驗傷，並請她們自行
    去派出所。證人甲○○證稱：當時乙○○先來，有帶驗傷單，後來丁○○來，未
    帶驗傷單，我就叫同事帶她去附近中和中山醫院驗傷，我同事將丁○○留在該處
    ，但丁○○還是驗不到傷，雙方均表示要告訴，後來我就將她們移送中和分局三
    組等語。顯見本案確因丁○○認乙○○家中有吵雜聲，影響安寧，而報警處理。
    經警到場處理後，二人在住處大廈電梯口發生爭執，而互控傷害。至乙○○受傷
    之情形，有台北縣中和市○○○○○路院當日開具之診斷證明書在卷可稽，是乙
    ○○因二人發生爭執時受傷，殆無疑問。雖丁○○於中和派出所提出告訴時，未
    出具驗傷單，惟丁○○事發後至中和派出所制作筆錄後隨即移至三組，再移送至
    臺灣板橋地方法院檢察署，經法醫代為驗傷後，由檢察官諭令飭回等情，業經證
    人甲○○證明屬實，並有該署檢察官訊問筆錄及驗傷診斷證明書在卷可稽。是被
    告丁○○雖於中山綜合醫院未能驗出傷勢，惟其於中和派出所制作筆錄後，至法
    醫驗傷時止，均無機會自由行動，是法醫所驗之傷勢應係其與乙○○發生爭執所
    致，故被告二人辯稱未毆打對方，顯非事實，不足採信，被告二人犯行均事證明
    確，洵堪認定。至被告丁○○提出錄音帶證明當日晚間乙○○房內確有吵雜聲云
    云，此與本件傷害事實無涉，無調查之必要，附此敘明。
二、核被告二人所為，均係犯刑法第二百七十七條第一項傷害罪名。爰審酌被告犯罪
    之動機、目的、手段，毗鄰而居未能合睦相處，迭因細故起紛爭及其品性、生活
    狀況、智識程度、告訴人所受傷害程度及犯罪後態度等一切情狀，分別量處如主
    文所示之刑，並諭知易科罰金之折算標準。
據上論結，應依刑事訴訟法第二百九十九條第一項前段，刑法第二百七十七條第一項
、第四十一條，罰金罰鍰提高標準條例第一條前段、第二條，判決如主文。
本案經檢察官張慶林到庭執行職務
中      華      民      國    九十      年      一      月      二      日
                                      台灣板橋地方法院刑事第四庭
                                          法  官  王  敏  慧
右正本証明與原本無異
如不服本判決應於送達後十日內向本院提出上訴狀
                                          書記官  廖  美  紅
中      華      民      國  九十      年      一      月      八      日
附錄本案論罪科刑法條全文：
刑法第二百七十七條
傷害人之身體或健康者，處三年以下有期徒刑，拘役或一千元以下罰金。
犯前項之罪，因而致人於死者，處無期徒或七年以上有期徒刑；致重傷者，處三年以
上十年以下有期徒刑。


司法院資訊處製作；財團法人民間司法改革基金會備份。
